# 关于在建工程资本化相关问题

提问人：13820176743 时间：2023-08-04 09:43:17
陈版主：
有几个关于资本化的问题请教一下您
1 、为了某项在建工程专门借款的担保费，是否可以资本化？
2 、如果是PPP项目采用了金融资产模式，相应的借款利息就不能资本化了，该借款相关的利息和担保费能不能计入合同履约成本（不计入财务费用而）呢
3 、工程项目开工前的前期费用（比如安装路灯的电费、办公费、网费、工资等）能不能计入在建工程呢麻烦陈版主帮忙解答一下，谢谢！

回答人：chenyiwei
1 、担保费不属于借款费用（不是利息或者对利息的调整，如外币借款的汇兑损益；也不是初始直接费用的摊销），故不属于资本化。
2 、“计入合同履约成本”也是一种资本化，不是只有计入固定资产或者无形资产，或者房地产开发成本才是资本化。因此，既然不能资本化，也就不能计入合同履约成本，只能在发生时直接计入财务费用处理。
3 、前期费用资本化的前提是属于使得该项固定资产达到预定可使用状态前发生的必要支出。办公费和网费属于一般行政管理费用，不可以资本化。

提问人：13820176743 时间：2023-08-08 21:55:14
谢谢陈版主！还有一个问题想咨询一下。就是PPP项目如果社会资本方自己为项目建设购买的土地使用权，由于土地使用权在后期会一块移交给政府，是否可以直接计入合同履约成本。还是仍需计入无形资产，只能在建造期间摊销。

回答人：chenyiwei
最终形成PPP项目相关的金融资产或者无形资产的组成部分。因为建造阶段确认的是建造收入，因此不建议将土地使用权成本计入合同履约成本，建议直接计入金融资产或者无形资产价值中。

提问人：13820176743 时间：2023-08-10 17:55:53
想再跟您确认一下是不是在金融资产模式下，这个土地使用权的金额是否计入合同履约成本只会影响建造收入的规模，不会影响未确认融资收益。

回答人：chenyiwei
可以这样理解。